---
title: "rapport"
author: "Baptiste Toussaint"
date: "`r Sys.Date()`"
output: html_document
---

```{r setup, include=FALSE}
# Option d'affichage utile pour les chunk de code
knitr::opts_chunk$set(echo = TRUE)
```

[![Review Assignment Due Date](https://classroom.github.com/assets/deadline-readme-button-24ddc0f5d75046c5622901739e7c5dd533143b0c8e959d652212380cedb1ea36.svg)](https://classroom.github.com/a/Fj4cXJY4)

# Analyse : GitHub Public Repository Metadata

> Projet de *Data visualization* de l'unité d'enseignement IF36 de l'[Université de Technologie de Troyes (UTT)](https://www.utt.fr/).

Nom du groupe : La cité de la *f*eur.

Membres : [Baptiste Toussaint](https://github.com/I3at57),

Langue : Français

---

## Introduction

L'introduction sera récupérée depuis le `README.md` après avoir passé l'étape de
proposition.

## Étape intermédiaire smanipulations : charger le dataset

```{r}
# Chagre les librairies utiles
library(tidyverse)
library()
```

Dans le dossier `.\data\githubStar1-10\` on dispose de 10 fichiers `.csv` qui possèdent 10000 éléments chacun soit 100000 éléments.

Je propse un petit script pour fusionner ces fichiers en un seul fichier commun pour simplifier la manipulation :

```{r}
# Notre dossier data contient 2 sous dossiers:
#   - 1-10 qui contient les fichiers .csv de 1 à 10
#   - 11-20 qui contient les fichiers .csv de 11 à 20
# On fait tourner une routine pour fusionner les 20 fichiers dans un seul fichier de données.

# Fichiers du dossier de 1 à 10
list_of_csv_file1 <- list.files("./data/githubStar1-10/", full.names = TRUE)
# Fichiers du dossier de 11 à 20
list_of_csv_file2 <- list.files("./data/githubStar11-20/", full.names = TRUE)
list_of_csv_file <- c(list_of_csv_file1,list_of_csv_file2)

df <- readr::read_csv(list_of_csv_file[1], show_col_types = FALSE)
for (file in list_of_csv_file[-1]) {
    df <- rbind(df, readr::read_csv(file, show_col_types = FALSE))
}
```

Pour vérifier :
```{r}
dim(df)
dim(unique(df))
```

```{r}
dim(df)[1] - dim(unique(df))[1]
```

On a priori 5804 doublons, je décide de les conserver à ce stade qui ne concerne que la proposition.

```{r}
# A n'exécuter qu'une fois !
readr::write_csv(df, "./data/data_1_200000.csv")
```

On peut vérifier :
```{r}
df <- read_csv("./data/data_1_200000.csv", show_col_types = FALSE)
head(df)
dim(df)
```

