---
title: "Projet IF36"
author: "Baptiste Toussaint"
date: "`r Sys.Date()`"
output:
  html_document: default
  pdf_document: default
urlcolor: blue
---

<!-- Zones de paramètres pour le rapport final -->

```{r setup, include=FALSE}
# Option d'affichage utile pour les chunk de code
knitr::opts_chunk$set(
    echo = TRUE, # Affiche les blocs de code
    cache = TRUE # Permet de mettre les données de compilation en cache pour 
    # Accélérer la compilation
)
rm(list=ls())
```

<!-- Début du rapport -->

# Analyse : GitHub Public Repository Metadata

> Projet de *Data visualization* de l'unité d'enseignement IF36 de l'[Université de Technologie de Troyes (UTT)](https://www.utt.fr/).

Nom du groupe : ***La cité de la*** <blue>f</blue> ***eur***.

Membres : [Baptiste Toussaint](https://github.com/I3at57), [XU Shilun](https://github.com/yvlann), [Louis Duhal Berruer](https://github.com/louisduhalberruer)

Langue : Français

------------------------------------------------------------------------

```{r child="./src/parts/0-introduction.Rmd"}
```

```{r child="./src/parts/1-mesureDeLaPopularite.Rmd"}
```

```{r child="./src/parts/2-etudeDesLangues.Rmd"}
```

```{r child="./src/parts/3-etudeDesContributeurs.Rmd"}
```

# Conclusion

En conclusion, nous avons donc mené une analyse du comportement des utilisateurs
sur la plateforme GitHub sur la base des données présentes dans notre jeu de données.

Dans un premier temps, nous avons cherché à comprendre comment décrire la popularité des dépôts grâce aux métriques : nombre de `stars`, nombre de `watchers`, nombre de `forks`.

Nous avons ensuite cherché à savoir quels langages de programmation sont les plus
utilisés et donc populaires sur la plateforme.

Enfin, à l'aide d'un script, nous avons augmenté notre je donnée pour obtenir le
nombre de contributeur sur les dépôts pour étudier cette métrique supplémentaire.

```{r child="./src/parts/annexes.Rmd"}
```